Minutes et répertoires du notaire Charles LE BRUN, 7 mars 1761 - 15 juin 1787 (étude XVII)
Archives nationales
- Minutes de Charles LE BRUN, 7 mars 1761 - 15 juin 1787; MC/ET/XVII/858 - MC/ET/XVII/1043
  - Minutes. 1786, mai - 1786, juin, mai 1786 - juin 1786; MC/ET/XVII/1039
    - HERMENT (Jeanne-Anne) veuve en 1/ères/ noces de Jean DUHOULLEY et épouse en 2/èmes/ noces de Laurent Marie CHAPPS § Transaction entre Laurent Marie CHAPPE veuf de Jeanne Anne HERMENT, Daniel DELOYNES de MAZERES et Anne Renée Cecile DUNOULLEY sa f., au sujet au partage de l'héritage de Jeanne Anne HERMENT, 20 juin 1786; MC/ET/XVII/1039
      partage; accord; Herment, Jeanne-Anne
  - Minutes. 1786, juillet - 1786, septembre, juillet 1786 - septembre 1786; MC/ET/XVII/1040
    - Dépôt de pièces, famille de la Beaune, 29 juillet 1786; MC/ET/XVII/1040
      Dépôt d'inventaire apèes décèsde Joseph Gabriel de la Beaune, conseiller du Roy au présidial d'Auch.
      Dépôt de l'acte de notoriété concernant la succession de Joseph Gabriel de la Beaune, conseiller du Roy,pour Antoinette Thérèze Delaleu, sa veuve, laissant pour héritière sa fille Antoinette Selleste de La Beaune
      inventaire après décès; notoriété; dépôt de pièces; La Beaune, Joseph-Gabriel de; Delaleu, Antoinette-Thérèze; La Beaune, Antoinette-Selleste de
  - Minutes. 1786, octobre - 1786, décembre, octobre 1786 - décembre 1786; MC/ET/XVII/1041
    - Dépôt de pièces, famille Veugeons-Marie, 19 octobre 1786; MC/ET/XVII/1041
      Dépôt de l'acte de notoriété concernant Jeanne Veugeons, épouse de Jean François Marie, laissant pour héritiers leurs fils, Etienne Louis Marie, juge consul, Jean Guillaume Marie, procureur au bailliage de Vire, et Pierre Marie, avocat au même bailliage.
      Dépôt du mortuaire de Jean François Marie, paroisse de Vire, diocèse de Bayeux.
      Dépôt du mortuaire de Jeanne Veugeons, paroisse de Vire, diocèse de Bayeux
      notoriété; dépôt de pièces; acte d'état civil; dépôt de pièces; Veugeons, Jeanne; Marie, Jean-François; Marie, Etienne-Louis; Marie, Jean-Guillaume; Marie, Pierre
    - Dépôt de pièces, famille Chaudet, 10 novembre 1786; MC/ET/XVII/1041
      Dépôt del'acte de notoriété concernant Marie Magdelaine Chaudet, veuve de Pierre Desmoulins.
      Dépôt du baptistaire d'Octavie Magdelaine Chaudet, fille de René Chaudet, boulanger, et de Jeanne Chaugion, paroisse Notre Dame de Durtal, en Anjou
      notoriété; dépôt de pièces; acte d'état civil; dépôt de pièces; Chaudet, Marie-Madelaine; Desmoulins, Pierre; Chaudet, Octavie-Magdelaine; Chaudet, René; Chaugion, Jeanne; boulanger
  - Minutes. 1787, janvier - 1787, mars, janvier 1787 - mars 1787; MC/ET/XVII/1042
    - Contrat de mariage entre Jean Baptiste François Christophe GUILLEMON demeurant rue des Rats, paroisse Saint-Etienne du Mont, diocèse de Paris, Bourgeois de Paris et Sophie Geneviève Berin, demeurant place Maubert, paroisse de Saint-Etienne du Mont, diocèse de Paris., 15 janvier 1787; MC/ET/XVII/1042
      Mariages à Paris en 1787 (3196 actes), par Delphine Dubois, Sandrine Dumas-Lefaure, Catherine Gauthier, 1994 (base de données migrée: voir contexte dans le Plan d’orientation général - Notaires de Paris, guides thématiques du Minutier).
      Date de création de la notice: 2002
      contrat de mariage; Rats (rue des); Maubert (place); Guillemon, Jean-Baptiste-François-Christophe; Berin, Sophie-Geneviève
    - Contrat de mariage entre Jean DUVAL demeurant rue d'Anjou, paroisse La Madelaine en la Ville l'Evêque, diocèse de Paris, Domestique de M. l'abbé de Rualem et Jeanne Marie Lepetit, demeurant rue de Grammont, paroisse de Saint-Roch, diocèse de Paris., 16 janvier 1787; MC/ET/XVII/1042
      contrat de mariage; Anjou (rue d'); Grammont (rue de); Duval, Jean; Lepetit, Jeanne-Marie; employé de maison
    - Contrat de mariage entre Jacques Louis TRANCHANT demeurant rue au Maire, paroisse Saint-Nicolas des Champs, diocèse de Paris, Maître fondeur et Elisabeth Angélique Caron, demeurant rue de la Verrerie, paroisse de Saint-Merri, diocèse de Paris., 21 janvier 1787; MC/ET/XVII/1042
      contrat de mariage; Maire (rue au); Verrerie (rue de la); Tranchant, Jacques-Louis; Caron, Elisabeth-Angélique; fondeur
    - Contrat de mariage entre Germain Hyacinthe de ROMANCE de MASMON MARQUIS demeurant rue Sainte Apolline, paroisse Saint-Sauveur, diocèse de Paris, Lieutenant colonel d'infanterie et Marie Josèphe Guillaine De Baynast, deumeurant hors de Paris, paroisse hors de Paris, diocèse de Auxerre., 8 février 1787; MC/ET/XVII/1042
      contrat de mariage; Sainte-Apolline (rue); Romance de Masmon, Germain-Hyacinthe, marquis de; Baynast, Marie-Josèphe-Guillaine de; officier (armée)
  - Minutes. 1787, avril - 15 juin, avril - 15 juin 1787; MC/ET/XVII/1043
    - Contrat de mariage entre Etienne BENARD demeurant rue Montmartre, paroisse Saint-Eustache, diocèse de Paris, Marchand quincaillier et Anne Marie Geneviève Folliet, deumeurant hors de Paris, paroisse hors de Paris, diocèse de Paris., 13 avril 1787; MC/ET/XVII/1043
      contrat de mariage; Montmartre (rue); Benard, Etienne; Folliet, Anne-Marie-Geneviève; commerçant
    - Dépôt de pièces, famille Froger de l'Eguille, 17 avril 1787; MC/ET/XVII/1043
      Dépôt de l'acte de notoriété constatant le nombre des héritiers de Monsieur Louis Armand Joseph Froger de l'Eguille, décédé garçon: Michel Henry Froger de l'Eguille et Louis de Froger, ses frères germains; les enfants mineurs de feu Henry de Berthinauld et de Marie Thérèse Armande Froger de l'Eguille, ses neveu et nièce.
      Dépôt du mortuaire du sieur Froger de l'Eguille, fils de Michel Roger Froger et de Marie Thérèze Armande de Gaudion, paroisse Saint Louis de Rochefort en Aunis, diocèse de La Rochemme.
      Dépôt de l'acte de notoriété constatant le nombre des héritiers de messire Henry de Bertinaud, chevalier, baron de Saint-Surin, et de dame Marie Thérèze Armande Froger de l' Eguille, son épouse: leurs deux enfants mineurs, Henry Marie Joseph de Bertinaud et Marie Pélagie Thérèse de Bertinaud.
      Dépôt du mortuaire de Henry de Bertinaud, veuf de Marie Thérèse Froger de l'Eguille, paroisse St Louis de Rochefort en Aunis diocèse de La Rochelle.
      Dépôt du mortuaire de Marie Thérèse Armande Froger de l'Eguille, épouse de Henry Bertinault, baron de Saint Surin, paroisse St Louis de Rochefort en Aunis, diocèse de La Rochelle
      notoriété; dépôt de pièces; acte d'état civil; dépôt de pièces; Froger de L'Eguille, Louis-Armand-Joseph; Froger de L'Eguille, Michel-Henry; Froger, Louis de; Berthinauld, Henry de (baron de Saint Surin); Froger de L'Eguille, Marie-Thérèse-Armande; Froger, Michel-Roger; Gaudion, Marie-Thérèze-Armande de; Bertinaud, Henry-Marie-Joseph de; Bertinaud, Marie-Pélagie-Thérèse de
    - Contrat de mariage entre Jean Baptiste MONCEL demeurant Galeries Palais Royal n°40, paroisse Saint-Eustache, diocèse de Paris, Garçon perruquier et Marie Ravenel, demeurant rue du Dauphin, paroisse de Saint-Roch, diocèse de Paris., 20 avril 1787; MC/ET/XVII/1043
      contrat de mariage; Dauphin (rue du); Moncel, Jean-Baptiste; Ravenel, Marie; coiffeur
    - Contrat de mariage entre Jacques MINET demeurant rue Saint-André des Arts, paroisse Saint-André des Arts, diocèse de Paris, Maître potier d'étain et Marie Catherine Geoffroy, demeurant rue de l'Echelle, paroisse de Saint-Roch, diocèse de Paris., 21 avril 1787; MC/ET/XVII/1043
      contrat de mariage; Saint-André-des-Arts (rue); Echelle (rue de l'); Minet, Jacques; Geoffroy, Marie-Catherine; potier
    - Contrat de mariage entre Jacques François de LAMAR demeurant rue Saint-Louis, paroisse Saint-Roch, diocèse de Paris, Receveur principal des traites à Coligny et Sophie Elisabeth Drailliat, demeurant rue Saint-Florentin, paroisse de Saint-Roch, diocèse de Paris., 23 avril 1787; MC/ET/XVII/1043
      contrat de mariage; Saint-Louis (rue); Saint-Florentin (rue); Delamar, Jacques-François; Drailliat, Sophie-Elisabeth
    - Dépôt de pièces, famille David, 25 avril 1787; MC/ET/XVII/1043
      Dépôt de l'acte de notoriété constatant le nombre des héritiers d'Authide David, écuyer.
      Dépôt du mortuaire d'Authide David, église Notre Dame de Beaune, diocèse d'Autun
      notoriété; dépôt de pièces; acte d'état civil; dépôt de pièces; David, Authide
    - Dépôt de pièces, famille Pierrard, 12 mai 1787; MC/ET/XVII/1043
      Notoriété après le décès de Marie Jeandin, épouse d'Hubert Pierrard, et de la demoiselle Madeleine Jeandin, sa soeur.
      Dépôt du mortuaire de Marie Jeandin, épouse d'Hubert Pierrard, paroisse d'Ancemeont, diocèse de Verdun.
      Dépôt du mortuaire de Madelaine Jeandin, paroisse d'Ancemont, diocèse de Verdun.
      Dépôt d'acte de mariage entre Claude Castel et Lucie Pierrard, paroisse d'Ancemont, diocèse de Verdun
      notoriété; dépôt de pièces; acte d'état civil; dépôt de pièces; Jeandin, Marie; Pierrard, Hubert; Jeandin, Madeleine; Castel, Claude; Pierrard, Lucie
    - Inventaire après décès de Charles Le Brun, notaire au Châtelet, qui demeurait rue de la monnaie, au rez-de-chaussée et premier étage d'une maison de campagne à Asnières (Val d'Oise)., 18 mai 1787; MC/ET/XVII/1043
      Notaires des XVIe-XVIIIe siècles (4153 actes), par Claire Béchu, Catherine Grodecki, Marie-Antoinette Fleury, Madeleine Jurgens, Marie-Françoise Limon-Bonnet, Pierre-Yves Louis, Xenia Pamfilova, Isabelle Pebay, v. 1950, 1986-1994 (fichier papier entièrement dématérialisé; voir contexte dans le Plan d’orientation général - Notaires de Paris, guides thématiques du Minutier).
      Date de révision: 2010
      inventaire après décès; Asnières-sur-Oise (Val-d'Oise); Le Brun, Charles; notaire
    - Contrat de mariage entre Gaspard MEIZÉ demeurant rue de l'Oursine, paroisse Saint-Médard, diocèse de Paris, Maître tailleur et Jeanne Barbe Guillaume veuve Geoffroi, demeurant rue de l'Oursine, paroisse de Saint-Médard, diocèse de Paris., 24 mai 1787; MC/ET/XVII/1043
      contrat de mariage; Meizé, Gaspard; Guillaume, Jeanne-Barbe; Geoffroi (veuve); tailleur d'habits
    - Dépôt du certirficat de vie de messire Dominique de Pioger, chevalier de Saint Louis, ancien premier capitaine du régiment de dragons Artois, 5 juin 1787; MC/ET/XVII/1043
      MC/RE/XVII/6
      notoriété; dépôt de pièces; Pioger, Dominique de
    - Dépôt de pièces, famille Vilain-Chevallier, 22 juin 1787; MC/ET/XVII/1043
      Dépôt d'acte de mariage entre Charles Antoine Vilain et demoiselle Marie Chevalier, paroisse royale de Vigor de Marly le Roi, diocèse de Paris.
      Dépôt du mortuaire de Charles Antoine Vilain, paroisse Saint Médard de la ville et diocèse de Paris.
      Dépôt d'acte de mariage entre Charles François Chardavoine, cordonnier, et demoiselle Marie Chevalier, veuve de Charles Antoine Vilain, paroisse de Vigor de Marly le Roi, diocèse de Paris.
      Dépôt du mortuaire de Charles François Chardavoine, marié à Marie Chevalier, décédé à l'Hôtel Dieu de la ville de Paris.
      Dépôt du mortuaire d'Antoine Vilain, maçon, paroisse royale de Marly le Roi, diocèse de Paris
      acte d'état civil; dépôt de pièces; Hôtel-Dieu; Vilain, Charles-Antoine; Chevalier, Marie; Chardavoine, Charles-François; Vilain, Antoine; cordonnier; maçon
    - Contrat de mariage entre Pierre Charles PRAROND demeurant Pont Saint-Michel, paroisse Saint-André des Arts, diocèse de Paris, Marchand bonnetier et Marie Anne Françoise Philippine Dupré, deumeurant hors de Paris, paroisse hors de Paris, diocèse de Amiens., 30 juin 1787; MC/ET/XVII/1043
      contrat de mariage; Saint-Michel (pont); Prarond, Pierre-Charles; Dupré, Marie-Anne-Françoise-Philippine; commerçant; fabricant d'accessoires vestimentaires
    - Contrat de mariage entre René GAUTHIER demeurant rue des Francs Bourgeois, paroisse Saint-Gervais, diocèse de Paris, Bourgeois de Paris et Marie Louise Perard, demeurant rue de la Verrerie, paroisse de Saint-Jean en Grève, diocèse de Paris., 4 août 1787; MC/ET/XVII/1043
      contrat de mariage; Francs-Bourgeois (rue des); Verrerie (rue de la); Gauthier, René; Perard, Marie-Louise
- Répertoire(s) de Charles LE BRUN, 7 mars 1761 - 12 mai 1787; MC/RE/XVII/3 - MC/RE/XVII/5
  - Répertoire. 1761, 7 mars - 1773, 30 juin, 7 mars 1761 - 30 juin 1773; MC/RE/XVII/3
    Informations concernant le classement et la cotation:
    Le niveau inférieur de description, quand il existe, correspond aux mentions d'actes contenues dans le répertoire. Parmi celles-ci, certaines peuvent y être décrites, de manière plus ou moins détaillée. Pour consulter l'acte proprement dit, il convient de rechercher la cote au niveau des articles (registre ou liasse) des minutes du notaire (cote de type 'MC/ET').
    - Succession, dépôt d'espèces., 23 mars 1761
      Nom, qualité: (M.) Dionis.
      MC/RE/XVII/3
      Informations concernant le classement et la cotation du document:
      Attention: la cote du répertoire (de type ' MC/RE ') ne permet pas de consulter la minute de l'acte. Il convient de rechercher la cote de la minute (de type ' MC/ET ') au niveau des articles (registre ou liasse) de minutes du notaire.
      L'accès aux images numérisées des pages du répertoire se fait au niveau de description supérieur (' Répertoire du notaire '), rubrique ' Consulter les archives numérisées associées '.
    - Procuration générale., 27 mars 1761
      Nom, qualité: (M.) Bromard.
      Nom, qualité: (M.) Petit
    - Procuration générale., 28 mars 1761
      Nom, qualité: (M.) Balavoine, Jacques Etienne
    - Bail., 28 mars 1761
      Nom: College Saint-Michel.
      Nom, qualité: (Mme ou Mlle) Talon (veuve)
    - Inventaire après décès de Pierre TAILLEBAUX, 15 janvier 1762
      Attention: la cote de répertoire (de type 'MC/RE') ne permet pas de consulter la minute de l'acte. ll convient de rechercher la cote de la minute (de type 'MC/ET') au niveau des articles (registre ou liasse) de minutes du notaire.
      L'accès aux images numérisées des pages du répertoire se fait au niveau de description supérieur (' Répertoire du notaire '), rubrique ' Consulter les archives numérisées associées'.
      Inventaires après décès de 1762 (2536 actes), par Thierry Boudignon, v. 1990 (base de données migrée: voir contexte dans le Plan d'orientation général - Notaires de Paris, guides thématiques du Minutier).
      Date de création de la notice: 2004
      inventaire après décès; Taillebaux, Pierre
    - Inventaire après décès de Jean GRIMON, 9 février 1762
      inventaire après décès; Grimon, Jean
    - Inventaire après décès veuve PHILIPPART, 19 février 1762
      inventaire après décès; Philippart (veuve)
    - Inventaire après décès de DORIGNY épouse BELLOT, 4 mars 1762
      inventaire après décès; Dorigny,; Bellot (épouse)
    - Inventaire après décès de TRIBOULET veuve ARSE, 8 mars 1762
      inventaire après décès; Triboulet,; Arse (veuve)
    - Inventaire après décès de Jean Baptiste DUFEY, 12 mars 1762
      inventaire après décès; Dufey, Jean-Baptiste
    - Inventaire après décès de Pierre GOSSON, 17 mars 1762
      inventaire après décès; Gosson, Pierre
    - Inventaire après décès de Jean CABAILLE, 22 mars 1762
      inventaire après décès; Cabaille, Jean
    - Inventaire après décès de Marguerite Antoinette MARTIN, 16 avril 1762
      inventaire après décès; Martin, Marguerite-Antoinette
    - Inventaire après décès de CARRE épouse IDAT, 21 avril 1762
      inventaire après décès; Carre,; Idat (épouse)
    - Inventaire après décès de Madeleine MOL, 14 mai 1762
      inventaire après décès; Mol, Madeleine
    - Inventaire après décès de Eloy Nicolas TROISVALET, 29 mai 1762
      inventaire après décès; Troisvalet, Eloy-Nicolas
    - Inventaire après décès de DUTILLE veuve GONTIER, 6 juillet 1762
      inventaire après décès; Dutille,; Gontier (veuve)
    - Inventaire après décès de Roland DELSART, 8 juillet 1762
      inventaire après décès; Delsart, Roland
    - Inventaire après décès de GEFFROTIN épouse FREMRY, 14 juillet 1762
      inventaire après décès; Geffrotin,; Fremry (épouse)
    - Inventaire après décès de J. D. LEMOINE, 9 août 1762
      inventaire après décès; Lemoine, J.D.
    - Inventaire après décès de Françoise MOREAU veuve DELACROIX, 19 août 1762
      inventaire après décès; Moreau, Françoise; Delacroix (veuve)
    - Inventaire après décès de Jacques Gabriel MITTON, 7 septembre 1762
      inventaire après décès; Mitton, Jacques-Gabriel
    - Inventaire après décès de DUMOULIN épouse BOURGEOIS, 11 septembre 1762
      inventaire après décès; Dumoulin,; Bourgeois (épouse)
    - Inventaire après décès de Henri BERTIN, 21 octobre 1762
      inventaire après décès; Bertin, Henri
    - Inventaire après décès de Louis LANGLOIS, 17 novembre 1762
      inventaire après décès; Langlois, Louis
    - Inventaire après décès de Robert CHAPPET, 17 novembre 1762
      inventaire après décès; Chappet, Robert
  - Répertoire. 1773, 1er juillet - 1779, 26 mars, 1er juillet 1773 - 26 mars 1779; MC/RE/XVII/4
  - Répertoire. 1779, 26 mars - 1787, 12 mai, 26 mars 1779 - 12 mai 1787; MC/RE/XVII/5
    - Contrat de mariage entre Monsieur Gareau et Mademoiselle Retrou, 7 janvier 1780
      contrat de mariage; Gareau (monsieur); Retrou (mademoiselle)
    - Testament de Geneviève Vincent, épouse de Jean Denis Année, 11 janvier 1780
      testament; Vincent, Geneviève; Annee, Jean-Denis
    - Dépôt du mortuaire de Monsieur Poillot de Marolles, 22 janvier 1780
      acte d'état civil; dépôt de pièces; Poillot de Marolles (monsieur)
    - Inventaire après décès de Monsieur Govignon, 26 janvier 1780
      inventaire après décès; Govignon (monsieur)
    - Contrat de mariage entre Monsieur Dallichamp et Mademoiselle Gardanne, 4 février 1780
      contrat de mariage; Dallichamp (monsieur); Gardanne (mademoiselle)
    - Contrat de mariage entre le sieur Pilfer et Mademoiselle Branchu, 4 février 1780
      contrat de mariage; Pilfer (monsieur); Branchu (mademoiselle)
    - Acte de notoriété concernant François Nicolas Doré, 13 février 1780
      notoriété; Dore, François-Nicolas
    - Acte de notoriété concernant le sieur Bellée, 17 février 1780
      notoriété; Bellee (sieur)
    - Dépôt d'un acte de notoriété concernant Monsieur le marquis de Montluc, 22 février 1780
      notoriété; dépôt de pièces; Montluc (marquis de)
    - Notoriété concernant Monsieur Preaux, 28 février 1780
      notoriété; Preaux (monsieur)
    - Inventaire après décès de Monsieur l'abbé Maurier, 3 mars 1780
      inventaire après décès; Maurier (monsieur l'abbé); abbé
    - Testament de Monsieur Dulyon, marquis de Campet, 3 mars 1780
      testament; Dulyon (monsieur); Campet (marquis de)
    - Inventaire après décès de Claude Marme, 7 mars 1780
      inventaire après décès; Marme, Claude
    - Acte de notoriété concernant Monsieur Achaintre, 10 mars 1780
      notoriété; Achaintre (monsieur)
    - Acte de notoriété concernant Monsieur Pierre Saint Saulieu, 12 mars 1780
      notoriété; Saint Saulieu, Pierre
    - Inventaire après décès de Madame Dalmasse, 13 mars 1780
      inventaire après décès; Dalmasse (madame)
    - Dépôt du mortuaire de Monsieur Franquin, 16 mars 1780
      acte d'état civil; dépôt de pièces; Franquin (monsieur)
    - Dépôt d'inventaire après décès du sieur Prevot de Ravel, 22 mars 1780
      inventaire après décès; dépôt de pièces; Prevot de Ravel (sieur)
    - Contrat de mariage entre Monsieur Le Couteulx et Mademoiselle Henin, 20 avril 1780
      contrat de mariage; Le Couteulx (monsieur); Henin (mademoiselle)
    - Notoriété concernant Madame Panel, 21 avril 1780
      notoriété; Panel (madame)
    - Notoriété concernant Madame Després, 24 avril 1780
      notoriété; Despres (madame)
    - Notoriété concernant les héritiers Le Flamant, 24 avril 1780
      notoriété; Le Flamant (héritiers)
    - Contrat de mariage entre le sieur Diach et Mademoiselle Garreau, 28 avril 1780
      contrat de mariage; Diach (sieur); Garreau (mademoiselle)
    - Inventaire après décès de Monsieur Romet, 23 mai 1780
      inventaire après décès; Romet (monsieur)
    - Dépôt du baptistaire de Monsieur de Nogaret, 26 mai 1780
      acte d'état civil; dépôt de pièces; Nogaret (monsieur de)
    - Inventaire après décès du sieur Mouton, 26 mai 1780
      inventaire après décès; Mouton (sieur)
    - Contrat de mariage entre Monsieur Guireaud et la demoiselle Malbranche, 27 mai 1780
      contrat de mariage; Guireaud (monsieur); Malbranche (demoiselle)
    - Testament déposé de Monsieur Logez, 27 mai 1780
      testament; dépôt de pièces; Logez (monsieur)
    - Inventaire après décès de Marie Anne Bieuville, 9 juin 1780
      inventaire après décès; Bieuville, Marie-Anne
    - Contrat de mariage entre Monsieur Monniot et Mademoiselle Gallien, 17 juin 1780
      contrat de mariage; Monniot (monsieur); Gallien (mademoiselle)
    - Contrat de mariage entre Monsieur Antoine et la demoiselle Bertrand, 3 juillet 1780
      contrat de mariage; Antoine (monsieur); Bertrand (demoiselle)
    - Contrat de mariage entre Monsieur Hebert et la veuve Mouton, 4 juillet 1780
      contrat de mariage; Hebert (monsieur); Mouton (veuve)
    - Inventaire après décès de Madame Jourdain, 5 juillet 1780
      inventaire après décès; Jourdain (madame)
    - Contrat de mariage entre Monsieur le vicomte de Rohan et la Madame la princesse de Rohan Guéméné, 9 juillet 1780
      contrat de mariage; Rohan (vicomte de); Rohan Guéméné (princesse de)
    - Testament de Mademoiselle Surgère, 10 juillet 1780
      testament; Surgere (mademoiselle)
    - Compte d'exécution testamentaire aux héritiers de Madame Douet de Vichy, 21 juillet 1780
      compte d'exécution testamentaire; Douet de Vichy (madame)
    - Inventaire après décès de Jacques Didier Moncouteaux, 21 juillet 1780
      inventaire après décès; Moncouteaux, Jacques-Didier
    - Contrat de mariage entre le sieur Boullogne et la veuve Moncouteaux, 22 juillet 1780
      contrat de mariage; Boullogne (sieur); Moncouteaux (veuve)
    - Inventaire après décès du sieur Bullod, 25 juillet 1780
      inventaire après décès; Bullod (sieur)
    - Inventaire après décès de la demoiselle Goué, 26 juillet 1780
      inventaire après décès; Goue (demoiselle)
    - Inventaire après décès de la femme Lebrun, 31 juillet 1780
      inventaire après décès; Lebrun (femme)
    - Inventaire après décès de Madame Bocquet de Fontenelle, 3 août 1780
      inventaire après décès; Bocquet de Fontenelle (madame)
    - Acte de notoriété concernant Mademoiselle Jamard, 5 août 1780
      notoriété; Jamard (mademoiselle)
    - Testament de Madame Silly, 8 août 1780
      testament; Silly (madame)
    - Inventaire après décès de dame Caron, 12 août 1780
      inventaire après décès; Caron (dame)
    - Inventaire après décès de Madame Silly, 14 août 1780
      inventaire après décès; Silly (madame)
    - Inventaire après décès de Madame la princesse de Guéméné, 31 août 1780
      inventaire après décès; Guéméné (princesse de)
    - Testament déposé de Monsieur Bernier, 5 septembre 1780
      testament; dépôt de pièces; Bernier (monsieur)
    - Compte d'exécution testamentaire de Messieurs Lagneau et Bieuville, 17 septembre 1780
      compte d'exécution testamentaire; Lagneau (monsieur); Bieuville (monsieur)
    - Testament déposé de Monsieur Josson, 17 septembre 1780
      testament; dépôt de pièces; Josson (monsieur)
    - Dépôt du mortuaire de Monsieur Sarraire, 20 septembre 1780
      acte d'état civil; dépôt de pièces; Sarraire (monsieur)
    - Inventaire après décès de Jeanne de la Porte, veuve Griffon, 20 septembre 1780
      inventaire après décès; La Porte, Jeanne de; Griffon (veuve)
    - Inventaire après décès du sieur Antoine Bernier, 22 septembre 1780
      inventaire après décès; Bernier, Antoine
    - Contrat de mariage entre Monsieur de Clermont Mont Saint Jean et Mademoiselle Dumas Craux, 1er octobre 1780
      contrat de mariage; Clermont Mont-Saint Jean (monsieur de); Dumas Craux (mademoiselle)